---
title: "Задание 1: Надите утечку данных из Вашей сети"
output: md_document
date: "2023-03-01"
---

```{r setup, include=FALSE}
knitr::opts_chunk$set(echo = TRUE)
```

### Важнейшие документы с результатами нашей исследовательской деятельности в области создания вакцин скачиваются в виде больших заархивированных дампов. Один из хостов в нашей сети используется для пересылки этой информации -- он пересылает гораздо больше информации на внешние ресурсы в Интернете, чем остальные компьютеры нашей сети. Определите его IP-адрес.

### Подключение нужных пакетов

```{r,warning=FALSE, message =FALSE, error=FALSE}
library(arrow)
library(dplyr)
library(stringr)
```

### 1. Импорт датасета

```{r,warning=FALSE, message =FALSE, error=FALSE}
file <- arrow::read_csv_arrow("gowiththeflow_20190826.csv",schema = schema(timestamp=int64(),src=utf8(),dst=utf8(),port=int32(),bytes=int32()))
```

### 2. Создание нового поля - признак внешней(внутренней) сети

```{r, warning=FALSE,error=FALSE, message=FALSE}
file <- file %>% 
  select(src,dst,bytes) %>%
  mutate(outside_traffic = str_detect(src,"^((12|13|14)\\.)") & !str_detect(dst,"^((12|13|14)\\.)"))
```

### 3. Выборка топ 10 ip адресов, которые используются чаще остальных:

```{r,warning=FALSE, message =FALSE, error=FALSE}
file %>%
  select(src,dst,bytes,outside_traffic) %>%
  filter(outside_traffic == TRUE) %>%
  group_by(src) %>%
  summarise(loads = sum(bytes)) %>%
  arrange(desc(loads)) %>%
  head(10)
```
